ACORDAO-COMPLETO-2344049

ACÓRDÃO DE RELAÇÃO

ACÓRDÃO DE RELAÇÃO 5760/2019 ATA 24/2019 - PRIMEIRA CÂMARA

Acórdão 5760/2019-TCU-Primeira Câmara
	VISTOS e relacionados estes autos de tomada de contas especial instaurada pelo Conselho Federal de Enfermagem em face de indícios de superfaturamento na aquisição de suprimentos para copiadoras, bem assim, em razão da aquisição desses em quantitativo muito superior às demandas da entidade, sem indicação de seu efetivo consumo ou guarda em estoque;
	Considerando que, por meio do Acórdão 3869/2012-TCU-Primeira Câmara (peça 21) , o Tribunal imputou a multa de R$ 5.000,00 à Sra. Carmen de Almeida da Silva (item 9.5) , além de tê-la condenado ao ressarcimento do ano, em solidariedade com outros responsáveis (item 9.3) ;
	Considerando que a responsável havia solicitado e o Ministro-Relator deferido o parcelamento do pagamento da multa em questão (peças 95 e 100) ;
	Considerando que, consoante demonstrativo juntado à peça 134, os valores recolhidos pela Sr.ª Carmen de Almeida da Silva são suficientes para o Tribunal emitir a certificação da quitação da multa a que se refere o item 9.5 do Acórdão 3869/2012-TCU-Primeira Câmara, no valor original de R$ 5.000,00, e que, segundo cálculos instrutórios (peças 136-137) , remanesce saldo de crédito em favor da responsável no montante de R$ 602,61;
	Considerando que, em relação ao valor do débito solidário, no montante de R$ 131.452,00, imputado aos responsáveis Carmen de Almeida da Silva, Elizano Santos de Assis e Scarf Equipamentos e Materiais de Escritório Ltda. pelo item 9.3 do Acórdão 3869/2012-TCU-Primeira Câmara, a unidade técnica informa a autuação do processo de cobrança executiva TC Processo 015.257/2016-9;
	Considerando a proposta instrutória à peça 137 e o Parecer favorável exarado pelo Parquet especial à peça 139,
	Os Ministros do Tribunal de Contas da União, reunidos em Sessão de 1ª Câmara, ACORDAM, por unanimidade, com fundamento no art. 27 da Lei 8.443, de 16 de julho de 1992, c/c art. 143, inciso V, e art. 218, todos do Regimento Interno, em expedir quitação à Sra. Carmen de Almeida da Silva com relação à multa de R$ 5.000,00 que lhe fora imputada por meio do subitem 9.5 do Acórdão 3869/2012-TCU-Primeira Câmara, informando-a quanto à existência de crédito em seu favor, no valor de R$ 602,61, a valores de 12/6/2015, em face do recolhimento a maior do valor da multa a ela imputada, o qual poderá ser requerido a este Tribunal, caso deseje, nos termos do art. 4º da Portaria Conjunta Segecex-Segedam 1, de 28/5/2014, informando inclusive os dados bancários para o crédito; e restituir os autos à Selog, para exame da peça 138, autorizando-se seu encerramento com fundamento no art. 169, inciso V, do RI/TCU.
1. Processo TC-Processo 021.564/2010-8 (TOMADA DE CONTAS ESPECIAL) 
	1.1. Apensos: Processo 015.270/2016-5 (COBRANÇA EXECUTIVA) ; Processo 015.260/2016-0 (COBRANÇA EXECUTIVA) ; Processo 015.256/2016-2 (COBRANÇA EXECUTIVA) ; Processo 015.263/2016-9 (COBRANÇA EXECUTIVA) ; Processo 015.257/2016-9 (COBRANÇA EXECUTIVA) ; Processo 027.846/2012-1 (SOLICITAÇÃO) ; Processo 015.267/2016-4 (COBRANÇA EXECUTIVA) ; Processo 015.266/2016-8 (COBRANÇA EXECUTIVA) ; Processo 015.268/2016-0 (COBRANÇA EXECUTIVA) 
	1.2. Responsáveis: Carmem de Almeida da Silva (XXX.117.708-XX) ; Elizano Santos de Assis (XXX.438.675-XX) ; Milva de Melo Cavalcante Oliveira (XXX.201.271-XX) ; Ney da Costa Silva (XXX.087.307-XX) ; Robson Pinheiro Leitão (XXX.626.947-XX) ; Scarf Equipamentos e Materiais de Escritorio Ltda (27.176.148/0001-38) 
	1.3. Órgão/Entidade: Conselho Federal de Enfermagem
	1.4. Relator: Ministro-Substituto Augusto Sherman Cavalcanti
	1.5. Representante do Ministério Público: Procurador Marinus Eduardo De Vries Marsico
	1.6. Unidade Técnica: Secretaria de Controle Externo de Aquisições Logísticas (Selog) .
	1.7. Representação legal: Luiz Gustavo Barreira Muglia (20.412/OAB-DF) e outros, representando Conselho Federal de Enfermagem; Thomas Jeferson Estacio Ribeiro (12.841-E/OAB-DF) e outros, representando Milva de Melo Cavalcante Oliveira.

Primeira Câmara

Conselho Federal de Enfermagem

Carmem de Almeida da Silva (XXX.117.708-XX); Elizano Santos de Assis (XXX.438.675-XX); Milva de Melo Cavalcante Oliveira (XXX.201.271-XX); Ney da Costa Silva (XXX.087.307-XX); Robson Pinheiro Leitão (XXX.626.947-XX); Scarf Equipamentos e Materiais de Escritorio Ltda (27.176.148/0001-38)

AUGUSTO SHERMAN

TOMADA DE CONTAS ESPECIAL (TCE)

Secretaria de Controle Externo de Aquisições Logísticas (Selog).